---
title: "Centro de Estatística Aplicada"
author: |
  | Gustavo Kanno\thanks{Número USP: 9795810} 
  | José Cavalcante\thanks{Número USP: 9...}
  | Rodrigo Marcel Araujo\thanks{Número USP: 9299208}
date: "`r stringr::str_to_sentence(format(Sys.time(), '%B de %Y'))`"
lang: pt-BR
header-includes:
  # - \usepackage[brazilian]{babel}
  - \usepackage{float}
  - \usepackage{amsmath}
  - \usepackage{amsthm}
  - \floatplacement{figure}{H}
  - \usepackage{indentfirst}
  - \setlength{\parindent}{4em}
  - \setlength{\parskip}{1em}
  - \usepackage{booktabs}
  - \usepackage{dcolumn}
  - \usepackage{bm}
  - \usepackage{titling}
  - \thanksmarkseries{arabic} % \thanks footnotes com numeros
  - \usepackage[bottom]{footmisc} % corrige posição footnotes
  - \usepackage{pdfpages}
  - \usepackage{tocloft}
  - \renewcommand{\cftsecleader}{\cftdotfill{\cftdotsep}}
  - \usepackage{amssymb}
  - \renewcommand\qedsymbol{$\blacksquare$}
  - \usepackage{cleveref}
  - \usepackage{subfig}
output: 
  pdf_document: 
    fig_caption: yes
    number_sections: no
    toc: true
    toc_depth: 4
editor_options: 
  chunk_output_type: console
---

\pagebreak

\newcommand\invisiblesection[1]{%
  \refstepcounter{section}%
  \addcontentsline{toc}{section}{#1}%
  \sectionmark{#1}}
  
<!-- \newcommand\invisiblesection[1]{% -->
<!--   \refstepcounter{section}% -->
<!--   \addcontentsline{toc}{section}{\protect\numberline{\thesection}#1}% -->
<!--   \sectionmark{#1}} -->

<!-- \newcommand\invisiblessection[1]{% -->
<!--   \refstepcounter{subsection}% -->
<!--   \addcontentsline{toc}{subsection}{\protect\numberline{\thesection}#1}% -->
<!--   \sectionmark{#1}} -->


```{r setup, include=FALSE}
# paramentros padrao para os plots
knitr::opts_chunk$set(fig.width = '\\textwidth',
                      fig.align = 'center',
                      out.width = "\\textwidth",
                      warning = FALSE, echo = TRUE)


library(robustbase)
library(knitr)
library(stargazer)
library(tidyverse)
library(gamlss)
library(car)
library(readxl)
library(MASS)
library(gridExtra)
library(ggplot2)
library(faraway)
```


```{r , include=FALSE}
require(BatchGetSymbols)
require(Amelia)
require(reshape2)
require(ggthemes) 
require(plyr)
```

```{r , include=FALSE}

suppressMessages(library(foreign))
suppressMessages(library(dynlm))
suppressMessages(library(car))
suppressMessages(library(lmtest))
suppressMessages(library(sandwich))
suppressMessages(library(fpp2))
suppressMessages(library(tseries))
suppressMessages(library(zoo))
suppressMessages(library(forecast))
library(BETS)
library(quantmod)
library(fpp2)
library(GeneCycle)
```


```{r , include=TRUE}
library(matrixStats)
library(ggplot2)
```


```{r, include=FALSE}

#setwd("C:\\Users\\Rodrigo Araujo\\Documents\\IME-USP\\CEA 2")
setwd("C:/Users/Gustavo Kanno/Documents/IME/8_semestre/cea2/repositorio/Perfusao-cerebral/Dados")
```


# Análise Descritiva

```{r, include=TRUE}
#setwd("C:\\Users\\Rodrigo Araujo\\Documents\\IME-USP\\CEA 2")
data = read.csv('dataset_utrassom.csv', sep = ';', dec = ',')
head(data)
```

## Medidas Resumo

```{r}
## Medias
data1 = data[, -1]
colMeans(data1, na.rm = TRUE)

#install.packages('matrixStats')
require(matrixStats)

paste(colnames(data1), colSds(as.matrix(data1), na.rm = TRUE))
#colSds(as.matrix(data[, -1]), na.rm = TRUE)
     
```


## Análise das curvas bolus lado esquerdo


Criando a função gamma para simulação das curvas

```{r, include=TRUE}
data2 = data[-c(11, 12),]

rownames(data2) <- seq(1, 23)

# simulação da função gamma
simulacao <- function(A, B, k){
  
  (A*(1 + (-1*exp(-1*k*x))) + B)
  
}

```

Aplicação da função gamma usando os parâmetros em função dos paciêntes.

```{r}
x <- seq(0, 70, 0.01)

data_y <- data.frame('y' = rep(0, 7001))

for (i in 1:nrow(data2)){
  
  y_1 <- simulacao(data2[i, 2], data2[i, 3], data2[i, 4])
  data_y <- cbind(data_y, y_1)
  
}

curvas = rep('curva', ncol(data_y))
curvas2 = seq(0, 23)
curvas2 = as.character(curvas2)
names_data_y <- paste(curvas, curvas2)
colnames(data_y) <- names_data_y
data_y$X <- x


```

Gerando as curvas para todos os paciêntes.
```{r}

ggplot(data_y, aes(X)) +                    
  geom_line(aes(y=`curva 1`), colour="red") + 
  geom_line(aes(y=`curva 2`), colour="red") +
  geom_line(aes(y=`curva 3`), colour="red") +
  geom_line(aes(y=`curva 4`), colour="red") +
  geom_line(aes(y=`curva 5`), colour="red") +
  geom_line(aes(y=`curva 6`), colour="red") +
  geom_line(aes(y=`curva 7`), colour="red") +
  geom_line(aes(y=`curva 8`), colour="red") +
  geom_line(aes(y=`curva 9`), colour="red") +
  geom_line(aes(y=`curva 10`), colour="red") + 
  geom_line(aes(y=`curva 11`), colour="red") +
  geom_line(aes(y=`curva 12`), colour="red") +
  geom_line(aes(y=`curva 13`), colour="red") +
  geom_line(aes(y=`curva 14`), colour="red") +
  geom_line(aes(y=`curva 15`), colour="blue") +
  geom_line(aes(y=`curva 16`), colour="blue") +
  geom_line(aes(y=`curva 17`), colour="blue") +
  geom_line(aes(y=`curva 18`), colour="blue") +
  geom_line(aes(y=`curva 19`), colour="blue") +
  geom_line(aes(y=`curva 20`), colour="blue") +
  geom_line(aes(y=`curva 21`), colour="blue") +
  geom_line(aes(y=`curva 22`), colour="blue") +
  geom_line(aes(y=`curva 23`), colour="blue") +
  ylim(-70, -35) + 
  xlab("Tempo") + ylab("Curvas Bolus")
```

Grupo dos pacientes
```{r}
ggplot(data_y, aes(X)) +                    
  geom_line(aes(y=`curva 1`), colour="red") + 
  geom_line(aes(y=`curva 2`), colour="red") +
  geom_line(aes(y=`curva 3`), colour="red") +
  geom_line(aes(y=`curva 4`), colour="red") +
  geom_line(aes(y=`curva 5`), colour="red") +
  geom_line(aes(y=`curva 6`), colour="red") +
  geom_line(aes(y=`curva 7`), colour="red") +
  geom_line(aes(y=`curva 8`), colour="red") +
  geom_line(aes(y=`curva 9`), colour="red") +
  geom_line(aes(y=`curva 10`), colour="red") + 
  geom_line(aes(y=`curva 11`), colour="red") +
  geom_line(aes(y=`curva 12`), colour="red") +
  geom_line(aes(y=`curva 13`), colour="red") +
  geom_line(aes(y=`curva 14`), colour="red") +
  ylim(-100, 0) + 
  xlab("Tempo") + ylab("Curvas Bolus")

```

Grupo controle

```{r}

ggplot(data_y, aes(X)) +                    
  geom_line(aes(y=`curva 15`), colour="blue") +
  geom_line(aes(y=`curva 16`), colour="blue") +
  geom_line(aes(y=`curva 17`), colour="blue") +
  geom_line(aes(y=`curva 18`), colour="blue") +
  geom_line(aes(y=`curva 19`), colour="blue") +
  geom_line(aes(y=`curva 20`), colour="blue") +
  geom_line(aes(y=`curva 21`), colour="blue") +
  geom_line(aes(y=`curva 22`), colour="blue") +
  geom_line(aes(y=`curva 23`), colour="blue") +
  ylim(-100, 0) + 
  xlab("Tempo") + ylab("Curvas Bolus")

```





## Análise das curvas bolus lado direito


Aplicação da função gamma usando os parâmetros em função dos paciêntes.

```{r}
data2 = data[-c(16),]

rownames(data2) <- seq(1, 24)

x <- seq(0, 70, 0.01)

data_y <- data.frame('y' = rep(0, 7001))

for (i in 1:nrow(data2)){
  
  y_1 <- simulacao(data2[i, 10], data2[i, 11], data2[i, 12])
  data_y <- cbind(data_y, y_1)
  
}

curvas = rep('curva', ncol(data_y))
curvas2 = seq(0, 24)
curvas2 = as.character(curvas2)
names_data_y <- paste(curvas, curvas2)
colnames(data_y) <- names_data_y
data_y$X <- x


```

Gerando as curvas para todos os paciêntes.
```{r}

ggplot(data_y, aes(X)) +                    
  geom_line(aes(y=`curva 1`), colour="red") + 
  geom_line(aes(y=`curva 2`), colour="red") +
  geom_line(aes(y=`curva 3`), colour="red") +
  geom_line(aes(y=`curva 4`), colour="red") +
  geom_line(aes(y=`curva 5`), colour="red") +
  geom_line(aes(y=`curva 6`), colour="red") +
  geom_line(aes(y=`curva 7`), colour="red") +
  geom_line(aes(y=`curva 8`), colour="red") +
  geom_line(aes(y=`curva 9`), colour="red") +
  geom_line(aes(y=`curva 10`), colour="red") + 
  geom_line(aes(y=`curva 11`), colour="red") +
  geom_line(aes(y=`curva 12`), colour="red") +
  geom_line(aes(y=`curva 13`), colour="red") +
  geom_line(aes(y=`curva 14`), colour="red") +
  geom_line(aes(y=`curva 15`), colour="red") +
  geom_line(aes(y=`curva 16`), colour="blue") +
  geom_line(aes(y=`curva 17`), colour="blue") +
  geom_line(aes(y=`curva 18`), colour="blue") +
  geom_line(aes(y=`curva 19`), colour="blue") +
  geom_line(aes(y=`curva 20`), colour="blue") +
  geom_line(aes(y=`curva 21`), colour="blue") +
  geom_line(aes(y=`curva 22`), colour="blue") +
  geom_line(aes(y=`curva 23`), colour="blue") +
  geom_line(aes(y=`curva 24`), colour="blue") +
  ylim(-100, 100) + 
  xlab("Tempo") + ylab("Curvas Bolus")
```

Grupo dos pacientes
```{r}
ggplot(data_y, aes(X)) +                    
  geom_line(aes(y=`curva 1`), colour="red") + 
  geom_line(aes(y=`curva 2`), colour="red") +
  geom_line(aes(y=`curva 3`), colour="red") +
  geom_line(aes(y=`curva 4`), colour="red") +
  geom_line(aes(y=`curva 5`), colour="red") +
  geom_line(aes(y=`curva 6`), colour="red") +
  geom_line(aes(y=`curva 7`), colour="red") +
  geom_line(aes(y=`curva 8`), colour="red") +
  geom_line(aes(y=`curva 9`), colour="red") +
  geom_line(aes(y=`curva 10`), colour="red") + 
  geom_line(aes(y=`curva 11`), colour="red") +
  geom_line(aes(y=`curva 12`), colour="red") +
  geom_line(aes(y=`curva 13`), colour="red") +
  geom_line(aes(y=`curva 14`), colour="red") +
  geom_line(aes(y=`curva 15`), colour="red") +
  ylim(-100, 100) + 
  xlab("Tempo") + ylab("Curvas Bolus")

```

Grupo controle

```{r}

ggplot(data_y, aes(X)) +                    
  geom_line(aes(y=`curva 16`), colour="blue") +
  geom_line(aes(y=`curva 17`), colour="blue") +
  geom_line(aes(y=`curva 18`), colour="blue") +
  geom_line(aes(y=`curva 19`), colour="blue") +
  geom_line(aes(y=`curva 20`), colour="blue") +
  geom_line(aes(y=`curva 21`), colour="blue") +
  geom_line(aes(y=`curva 22`), colour="blue") +
  geom_line(aes(y=`curva 23`), colour="blue") +
  geom_line(aes(y=`curva 24`), colour="blue") +
  ylim(-70, -50) + 
  xlab("Tempo") + ylab("Curvas Bolus")

```



## Análise das curvas refil lado direito


Aplicação da função gamma usando os parâmetros em função dos paciêntes.

```{r}
data2 = data[-c(3),]

rownames(data2) <- seq(1, 24)

x <- seq(0, 70, 0.01)

data_y <- data.frame('y' = rep(0, 7001))

for (i in 1:nrow(data2)){
  
  y_1 <- simulacao(data2[i, 26], data2[i, 27], data2[i, 28])
  data_y <- cbind(data_y, y_1)
  
}

curvas = rep('curva', ncol(data_y))
curvas2 = seq(0, 24)
curvas2 = as.character(curvas2)
names_data_y <- paste(curvas, curvas2)
colnames(data_y) <- names_data_y
data_y$X <- x


```

Gerando as curvas para todos os paciêntes.
```{r}

ggplot(data_y, aes(X)) +                    
  geom_line(aes(y=`curva 1`), colour="red") + 
  geom_line(aes(y=`curva 2`), colour="red") +
  geom_line(aes(y=`curva 3`), colour="red") +
  geom_line(aes(y=`curva 4`), colour="red") +
  geom_line(aes(y=`curva 5`), colour="red") +
  geom_line(aes(y=`curva 6`), colour="red") +
  geom_line(aes(y=`curva 7`), colour="red") +
  geom_line(aes(y=`curva 8`), colour="red") +
  geom_line(aes(y=`curva 9`), colour="red") +
  geom_line(aes(y=`curva 10`), colour="red") + 
  geom_line(aes(y=`curva 11`), colour="red") +
  geom_line(aes(y=`curva 12`), colour="red") +
  geom_line(aes(y=`curva 13`), colour="red") +
  geom_line(aes(y=`curva 14`), colour="red") +
  geom_line(aes(y=`curva 15`), colour="red") +
  geom_line(aes(y=`curva 16`), colour="blue") +
  geom_line(aes(y=`curva 17`), colour="blue") +
  geom_line(aes(y=`curva 18`), colour="blue") +
  geom_line(aes(y=`curva 19`), colour="blue") +
  geom_line(aes(y=`curva 20`), colour="blue") +
  geom_line(aes(y=`curva 21`), colour="blue") +
  geom_line(aes(y=`curva 22`), colour="blue") +
  geom_line(aes(y=`curva 23`), colour="blue") +
  geom_line(aes(y=`curva 24`), colour="blue") +
  ylim(-100, 100) + 
  xlab("Tempo") + ylab("Curvas Bolus")
```

Grupo dos pacientes
```{r}
ggplot(data_y, aes(X)) +                    
  geom_line(aes(y=`curva 1`), colour="red") + 
  geom_line(aes(y=`curva 2`), colour="red") +
  geom_line(aes(y=`curva 3`), colour="red") +
  geom_line(aes(y=`curva 4`), colour="red") +
  geom_line(aes(y=`curva 5`), colour="red") +
  geom_line(aes(y=`curva 6`), colour="red") +
  geom_line(aes(y=`curva 7`), colour="red") +
  geom_line(aes(y=`curva 8`), colour="red") +
  geom_line(aes(y=`curva 9`), colour="red") +
  geom_line(aes(y=`curva 10`), colour="red") + 
  geom_line(aes(y=`curva 11`), colour="red") +
  geom_line(aes(y=`curva 12`), colour="red") +
  geom_line(aes(y=`curva 13`), colour="red") +
  geom_line(aes(y=`curva 14`), colour="red") +
  geom_line(aes(y=`curva 15`), colour="red") +
  ylim(-100, 100) + 
  xlab("Tempo") + ylab("Curvas Bolus")

```

Grupo controle

```{r}

ggplot(data_y, aes(X)) +                    
  geom_line(aes(y=`curva 16`), colour="blue") +
  geom_line(aes(y=`curva 17`), colour="blue") +
  geom_line(aes(y=`curva 18`), colour="blue") +
  geom_line(aes(y=`curva 19`), colour="blue") +
  geom_line(aes(y=`curva 20`), colour="blue") +
  geom_line(aes(y=`curva 21`), colour="blue") +
  geom_line(aes(y=`curva 22`), colour="blue") +
  geom_line(aes(y=`curva 23`), colour="blue") +
  geom_line(aes(y=`curva 24`), colour="blue") +
  ylim(-70, -30) + 
  xlab("Tempo") + ylab("Curvas Bolus")

```







